【裁判字號】    96,易,3835
【裁判日期】    970806
【裁判案由】    竊盜
【裁判全文】
臺灣高雄地方法院刑事判決              96年度易字第3835號
公  訴  人  臺灣高雄地方法院檢察署檢察官
被      告  己○○
                    （現另案於臺灣屏東監獄執行中）
上列被告因竊盜案件，經檢察官提起公訴（96年度偵字第7872號
），本院判決如下：
    主  文
己○○犯攜帶兇器竊盜罪，累犯，處有期徒刑壹年，減為有期徒
刑陸月，如易科罰金，以新臺幣壹仟元折算壹日。
    事  實
一、己○○前因施用毒品及竊盜案件，經本院分別以93年度訴字
    第2341號、93年度簡字第4462號判處有期徒刑9 月、5 月確
    定，再經本院以94年聲字第324 號定應執行有期徒刑1 年1
    月確定，於民國94年10月28日縮短刑期執行完畢。詎猶不知
    悔改，竟基於意圖為自己不法所有之犯意，於95年11月26日
    21時許，在高雄縣旗山鎮○○街39號前，攜帶客觀上對於人
    之生命、身體安全足以造成威脅而有危險性，可供兇器使用
    之T 型扳手1 支，以該扳手破壞電源鎖之方式，竊取停放該
    處張茂琳所有交由丁○○使用之車牌號碼YI- 7590號自小客
    車，價值約新台幣（下同）35,000元，得手後留供己代步之
    用。嗣於同年月28日21時許，駕駛前開自小客車行經高雄縣
    旗山鎮○○路○ 段231 號前，為警攔檢，因事跡敗露而棄車
    逃逸，經警在該車採集到己○○指紋2 枚，並扣得非其所有
    T 型扳手1 支。
二、案經高雄縣政府警察局岡山分局報請臺灣高雄地方法院檢察
    署檢察官偵查起訴。
     理  由
壹、證據能力部分：
    按被告以外之人於審判外之陳述，雖不符前4 條之規定，而
    經當事人於審判程序同意作為證據，法院審酌該言詞陳述或
    書面陳述作成時之情況，認為適當者，亦得作為證據，刑事
    訴訟法第159 條之5 第1 項定有明文。本件被告及檢察官對
    本院所引審判外陳述證據，均同意作為本案證據使用，本院
    審酌各該證據作成之情況，並無不法取供等非任意性之事由
    ，認為適當，爰依上開規定作為本案證據使用。
貳、認定犯罪事實所憑之證據及理由：
    訊據被告己○○固對於上開時、地，駕駛車牌號碼YI-7590
    號自小客車，為警攔檢，而棄車逃逸之事實，然矢口否認有
    竊盜之犯行，辯稱：案外人王大任向我告知該自小客車係向
    他人所借，並停放在高雄縣圓潭處某一香蕉寮，且鑰匙放置
    在駕駛座腳墊下面，可以隨時駕駛該車，我因案遭通緝，於
    上揭時、地與警員相遇始逃跑，我沒有竊取該自小客車云云
    。惟查：
１、被害人丁○○所使用之車牌號碼YI-7590 號自小客車，於95
    年11月26日21時許，在高雄縣旗山鎮○○街39號前，遭人竊
    取，業經證人即被害人丁○○於警詢及本院審理中證述無誤
    （詳警卷第21頁；本院卷第63頁至第64頁），並有贓物認領
    保管單及電腦輸入單各1 份附卷可稽（詳警卷第23頁至第24
    頁）；而被告於95年11月28日21時許，駕駛該自小客車行經
    高雄縣旗山鎮○○路○ 段231 號前，為警發覺，並逃逸之，
    經警在該車牌號碼YI- 7590號自小客車內扣得T 型扳手1 支
    ，業經被告自承無誤，核與證人即查獲之員警戊○○及甲○
    ○於本院審理證述查獲情節等語相符（詳本院卷第65頁至第
    66 頁 、第79頁），復有扣案之T 型扳手1 支可憑，堪認被
    告確實有駕駛車牌號碼YI-7590 號自小客車。
２、次查，證人即王大任女友乙○○於偵查中證稱：我與王大任
    係男女朋友關係，在王大任生前我沒有看過王大任駕駛車牌
    號碼YI-7590 號自小客車，我們平常均係以機車代步，且王
    大任從未提及有該自小客車，在95年11月29日前幾天我均與
    王大任在一起時，如有該自小客車，何以要在下雨天，騎機
    車至旗山等語（詳偵卷1 第19頁至第20頁）；於本院審理時
    證稱：王大任於95年4 、5 月起平常代步工具係機車，迄至
    96年12月27日去世止，均未曾看過王大任駕駛車牌號碼YI-7
    590 號自小客車等語（詳本院卷第81頁至第82頁），且警方
    採集上述失竊之車牌號碼YI-7590 號自小客車上之指紋，經
    送內政部警政署刑事警察局輸入電腦系統比對後，比對結果
    僅與被告己○○右姆指指紋、左小指指紋相符，並無王大任
    之指紋，有高雄縣警察局旗山分局刑案現場勘查採證紀錄報
    告表及內政部警政署刑事警察局96年1 月2 日刑紋字第0960
    05852 號鑑驗書各1 份在卷可稽（詳警卷第47頁至第50頁、
    第53頁至第55頁），足認該自小客車與王大任無涉，則被告
    辯稱：王大任向我告知該自小客車係向他人所借，並停放在
    高雄縣圓潭處某一香蕉寮，我可以隨時駕駛該車云云，是否
    屬實，自非無疑。
３、被告固以前詞置辯云云，然被告於警詢時自承：我知道該自
    小客車並沒有鑰匙，且該車之電源鎖已遭撬開等語（詳警卷
    第4 頁），核與證人丁○○、戊○○、甲○○於本院具結證
    稱：車子被查獲時，扣案之T 型扳手係插入該車電源鎖中，
    並非鑰匙等語相符（詳本院卷第64頁、第66頁及第80頁），
    佐以該車牌號碼YI-7590 號自小客車，並無王大任之指紋，
    且本案遭警查獲時，該自小客車係由被告使用中，業如前述
    ，足認該自小客車係被告攜帶Ｔ型扳手竊取甚明。既然該自
    小客車為被告所竊取，顯係其見到警察，懼於為警查獲始加
    以逃逸，足見被告所辯其不知竊盜，因案遭通緝始逃逸云云
    ，當係卸責之詞，委無足採。
４、綜上所述，被告所辯上情，顯屬推諉卸責之詞，不足採信，
    故本案事證明確，堪以認定，應依法論科。
三、論罪科刑
    按刑法第321 條第1 項第3 款之攜帶兇器竊盜罪，其所稱兇
    器之種類並無限制，凡客觀上足對人之生命、身體、安全構
    成威脅，具有危險性之兇器均屬之，且祇須行竊時攜帶此種
    具有危險性之兇器為已足，並不以攜帶之初有行兇之意圖為
    必要。查被告持以行竊之扣案Ｔ型扳手，經本院當庭勘驗：
    係金屬材質，長約13.8公分，頂端梢呈尖銳狀（詳本院卷第
    41頁），持之對人攻擊，對人之生命、身體、安全具有危害
    危險性，應屬兇器。核被告所為係犯刑法第321 條第1 項第
    3 款之攜帶兇器竊盜罪。又被告有如前開事實欄所載之犯罪
    科刑及執行紀錄，此有臺灣高等法院被告前案紀錄表1 份在
    卷可稽，其前受徒刑之執行完畢後，5 年以內故意再犯本件
    有期徒刑以上之罪，為累犯，應依刑法第47條第1 項之規定
    ，加重其刑。爰審酌被告正值青壯，不思循正當途徑賺取財
    物，圖以行竊方式獲取財物，行為實有不該，且其前有多次
    竊盜前科紀錄，並經判刑確定入監執行，有上開前案紀錄表
    在卷可按，猶不知悔改，復再竊取他人財物，足見其毫無悔
    悟之心，且犯後否認犯行，犯後態度不佳等一切情狀，量處
    如主文所示之刑。又被告所為上開犯行，在中華民國96年4
    月24日以前，合於中華民國96年罪犯減刑條例之規定，應依
    該條例第2 條第1 項第3 款之規定，減其宣告刑，並諭知易
    科罰金之折算標準。扣案之T 型扳手1 支，被告已供明並非
    其所有之物，既無證據證明為其所有，爰不予沒收。至於扣
    案之鑰匙3 支非屬被告所有，業據被告供承在卷，不另為沒
    收之諭知。
據上論斷，應依刑事訴訟法第299 條第1 項前段，刑法第321 條
第1 項第3 款、第47條第1 項、第41條第1 項前段，中華民國九
十六年罪犯減刑條例第2 條第1 項第3 款、第7 條、第9 條，判
決如主文。
本案經檢察官丙○○到庭執行職務。
中    華    民    國    97    年    8    月    6     日
                刑事第十六庭        法  官   文昌
以上正本證明與原本無異。
如不服本判決應於收受本判決後10日內向本院提出上訴書狀，並
應敘述具體理由，如未敘述上訴理由者，應於上訴期間屆滿後20
日內補提理由書狀於本院（均須按他造當事人之人數附繕本）「
切勿逕送上級法院」。
中    華    民    國    97    年    8    月    6     日
                                    書記官   吳良美
附錄本判決論罪之法條
中華民國刑法第321條
犯竊盜罪而有左列情形之一者，處6 月以上、5 年以下有期徒刑
：
一  於夜間侵入住宅或有人居住之建築物、船艦或隱匿其內而犯
    之者。
二  毀越門扇、牆垣或其他安全設備而犯之者。
三  攜帶兇器而犯之者。
四  結夥三人以上而犯之者。
五  乘火災、水災或其他災害之際而犯之者。
六  在車站或埠頭而犯之者。
前項之未遂犯罰之。


司法院資訊處製作；財團法人民間司法改革基金會備份。
